【裁判字號】    95,簡上,68
【裁判日期】    950525
【裁判案由】    傷害
【裁判全文】
臺灣桃園地方法院刑事判決              95年度簡上字第68號
上  訴  人
即  被  告  丙○○
                      樓之1
上列上訴人因傷害案件，不服本院刑事庭民國九十四年十二月三
十日九十四年度壢簡字第一八九五號第一審刑事簡易判決（聲請
簡易判決處刑案號：九十四年度調偵字第三七二號），提起上訴
，本院管轄之第二審合議庭判決如下：
    主  文
上訴駁回。
    事  實
一、本案經本院管轄第二審之合議庭審理結果，認原審以上訴人
    即被告（下稱上訴人）丙○○犯刑法第二百七十七條第一項
    之普通傷害罪，判處有期徒刑三月，如易科罰金，以三百元
    折算一日，又另行起意共同犯普通傷害罪，判處有期徒刑五
    月，如易科罰金，以三百元折算一日，定應執行刑為有期徒
    刑七月，如易科罰金，以三百元折算一日，經核其認事用法
    及量刑均無不當，應予維持，並引用原審判決書記載之事實
    、證據及理由。
二、上訴人提起本件上訴意旨略以：伊雖有推丁○○一下，但丁○○並未因此受傷，又伊並未參與毆打乙○○，僅在一旁觀
    看，伊與毆打乙○○之人並無犯意聯絡云云。
三、經查：
  (一)上訴人推打丁○○，致使丁○○頭部撞擊櫃臺，而受有頭部
    外傷及下巴鈍挫傷等情，業據告訴人丁○○及證人乙○○、
    己○○分別於偵查、原審訊問及本院審理時指訴暨證述明確
    ，並有診斷證明書一紙在卷可稽。證人戊○○雖於本院審理
    時證稱：伊當時也在現場喝酒，有看到上訴人推丁○○一下
    ，但丁○○並未因此受傷等語，惟其亦證稱：當時現場燈光
    不很明亮，伊與丁○○間約有二‧六公尺之距離，伊看到丁○○的部分沒有受傷，但其他部分有沒有受傷伊不知道等語
    （見本院九十五年五月十一日審判筆錄），參以丁○○所受
    傷害僅略有紅腫瘀青，又係位於下巴側面，並非十分明顯，
    有傷勢照片一幀在卷為憑（見九十四年度偵字第二二六一號
    偵查卷第三十八頁），證人戊○○在燈光昏暗，又與丁○○
    距離非近之情形下，未能看清丁○○下巴側面所受傷害，尚
    與常情無違，故證人戊○○雖證稱其當時未見丁○○受傷，
    仍不足以證明丁○○遭上訴人推打後並未受有上開傷勢，本
    院依上開事證，自難為有利於上訴人之認定。
  (二)上訴人與同桌之成年男子共四、五人共同毆打乙○○，致乙○○受傷等情，業據告訴人乙○○及證人丁○○、己○○分
    別於檢察官偵查及原審訊問時指訴暨證述綦詳，並有診斷證
    明書一紙在卷為憑，上訴人復於警詢中坦承：其於本件案發
    前係與毆打乙○○之人同桌飲酒，並認識其中綽號「黑點」
    之吳明分（音譯）等情（見九十四年度偵字第二二六一號偵
    查卷第六、七頁），益徵上訴人與乙○○發生口角後，其同
    桌之成年男子係因與上訴人有共飲之情誼，為替上訴人出氣
    ，始與上訴人共同毆打乙○○，上訴人與此部分成年男子具
    有共同傷害乙○○之犯意聯絡甚明。證人甲○○、戊○○雖
    於本院審理時均證稱：上訴人當時並未參與毆打乙○○，只
    是站在旁邊看等語，惟甲○○於本案偵查中表示其不認識上
    訴人，且事發當時不在現場，不願到庭作證，此有臺灣桃園
    地方法院檢察署公務電話紀錄單一件在卷為憑，其竟於本院
    審理時到庭應訊並改為有利於上訴人之證言，其此部分證言
    顯乏憑信性，自難憑採，又上訴人自警詢、偵訊至原審訊問
    時，從未提及有證人戊○○在場，竟突於本院審理時請求傳
    喚證人戊○○作證，而證人戊○○與上訴人相識達十餘年，
    並駕駛拖車靠行於上訴人所經營之車行等情，又經證人戊○○證述在卷，證人戊○○與上訴人間關係密切，其所為上開
    有利於上訴人之證言，是否與事實相符，殊堪質疑，亦難採
    為有利於上訴人之認定，上訴人辯稱：其僅單純旁觀他人毆
    打乙○○，未有共同傷害之犯意聯絡云云，難認有據，洵非
    可採。
  (三)綜上事證，上訴人所辯均非可採，提起本件上訴，為無理由
    ，應予駁回。
據上論斷，應依刑事訴訟法第四百五十五條之一第一項、第三項
、第三百六十八條、第三百七十三條，判決如主文。
本案經檢察官徐則賢到庭執行職務。
中    華    民    國    95    年    5     月    25    日
                  刑事第八庭    審判長法  官  曾家貽
                                      法  官  陳彥宏
                                      法  官  袁雪華
上正本證明與原本無異。
本件不得上訴。
                                      書記官  邱仲騏
中    華    民    國    95    年    5     月    25    日


司法院資訊處製作；財團法人民間司法改革基金會備份。
